【裁判字號】    97,易,174
【裁判日期】    970218
【裁判案由】    竊盜等
【裁判全文】
臺灣板橋地方法院刑事判決               97年度易字第174號
公  訴  人  臺灣板橋地方法院檢察署檢察官
被      告  甲○○
                    （因另案於臺灣台北戒治所強制戒治中）
上列被告因竊盜案件，經檢察官提起公訴（96年度偵字第28809
號），本院判決如下：
    主  文
甲○○損壞他人汽車右後車窗玻璃，足以生損害於他人，累犯，
處拘役參拾日，如易科罰金，以新臺幣壹仟元折算壹日；又攜帶
兇器竊盜，累犯，處有期徒刑捌月。
    事  實
一、甲○○曾因竊盜案件經本院以90年度易字第3275號判決處有
    期徒刑6 月，如易科罰金以銀元300 元折算1 日確定，於民
    國91年10月7 日易科罰金執行完畢；復因竊盜、過失傷害等
    案件經法院分別判處有期徒刑8 月、5 月、10月、10月確定
    ，嗣經臺灣桃園地方法院以95年度聲字第3182號裁定應執行
    有期徒刑2 年7 月確定，入監執行後，於96年2 月15日假釋
    出監，假釋期滿日期為96年11月11日；詎於假釋期間不知悔
    改，因缺錢花用，竟基於意圖為自己不法之所有及毀損之犯
    意，於民國96年9 月1 日15時許，在臺北縣蘆洲市○○○道
    74號對面路旁，持客觀上足以威脅他人生命、身體、安全而
    可供兇器使用之螺絲起子1 枝（未扣案，長約20至25公分）
    ，敲破陳上賓所有停放於該處之車號2792-RG 號自用小客車
    右後車窗玻璃，足以生損害於陳上賓後，侵入車內，竊取陳
    上賓所有置放於車內之現金新臺幣2 萬元、衛星導航系統1
    組、提款卡1 張、信用卡3 張、身分證1 張、健保卡1 張等
    物，得手後逃逸。嗣陳上賓報請警方採集車內指紋送驗，發
    覺與甲○○之指紋相符，始為警查知上情。
二、案經陳上賓訴請臺北縣政府警察局蘆洲分局報請臺灣板橋地
    方法院檢察署檢察官偵查起訴。
    理  由
一、證據能力部分：
  (一)、按被告以外之人於審判外之言詞或書面陳述，除法律有規
      定者外，不得作為證據，刑事訴訟法第159 條第1 項定有
      明文，此乃傳聞證據之法則。次按傳聞法則之重要理論依
      據，在於傳聞證據未經當事人之反對詰問予以核實，乃予
      排斥，惟若當事人已放棄對原供述人之反對詰問權，於法
      院審判時表明同意該等傳聞證據可作為證據，基於證據資
      料愈豐富，愈有助於真實發現之理念，並貫徹刑事訴訟法
      修法加重當事人進行主義之精神，確認當事人對於證據能
      力有處分權之制度，傳聞證據經當事人同意作為證據，法
      院認為適當者，亦得為證據。另當事人於調查證據時，對
      於傳聞證據表示「沒有意見」、「對於證據調查無意見」
      ，而未於言詞辯論終結前聲明異議，應視為已有將該等傳
      聞證據採為證據之同意，刑事訴訟法第159 條之5 亦規定
      甚明。
  (二)、查被告於本院審理時對於被害人陳上賓於警詢時之指訴及
      卷附現場照片8 張等證據之證據能力均表示「沒有意見」
      、「都實在」，依刑事訴訟法第159 條之5 第2 項規定，
      應視為被告已同意上開證據具有證據能力，且本院審酌上
      開證據均非違法取得，亦無證明力明顯過低之情形，應均
      得採為證據。
二、實體部分：
  (一)、上揭事實，業據被告甲○○於警詢、偵查中及本院審理時
      自白不諱，核與被害人陳上賓於警詢時指訴之情節相符，
      並有現場照片8 張及內政部警政署刑事警察局96年9 月27
      日刑紋字第0960147328號鑑驗書1 份附卷可稽，本案事證
      明確，被告犯行洵堪認定。
  (二)、被告甲○○損壞陳上賓所有之汽車右後車窗玻璃，足以生
      損害於陳上賓，核其所為，係犯刑法第354 之毀損罪；又
      被告持長約20至25公分之螺絲起子竊取上開車輛內之現金
      等財物，因該螺絲起子客觀上足以威脅他人生命、身體、
      安全而可供兇器使用，此部分行為係犯刑法第321 條第1
      項第3 款之攜帶兇器竊盜罪。被告所犯上開2 罪間，犯意
      各別、行為互殊，應分論併罰。末查被告曾因竊盜案件經
      本院以90年度易字第3275號判決處有期徒刑6 月，如易科
      罰金以銀元300 元折算1 日確定，於91年10月7 日易科罰
      金執行完畢，有臺灣高等法院被告前案紀錄表1份在卷可
      考，其受有期徒刑之執行完畢，5 年以內故意再犯法定刑
      含有期徒刑之上開2 罪，為累犯，均應依刑法第47條第1
      項規定加重其刑。爰審酌被告之素行不良（見卷附臺灣高
      等法院被告全國前案紀錄表），其犯罪之動機、目的、手
      段、所竊取及損壞之財物價值，暨犯罪後坦承犯行、態度
      良好等一切情狀，分別量處如主文所示之刑，併就拘役部
      分諭知易科罰金之折算標準。
據上論斷，應依刑事訴訟法第299 條第1 項前段，刑法第354 條
、第321 條第1 項第3 款、第47條第1 項、第41條第1 項前段，
刑法施行法第1 條之1 第1 項、第2 項前段，判決如主文。
本案經檢察官黃佳權到庭執行職務。
中    華    民    國    97    年    2     月    18    日
                  刑事第九庭    法  官  樊季康
以上正本證明與原本無異
如不服本判決應於送達後10日內敘明上訴理由，向本院提出上訴
狀
                                書記官  梁宜庭
中    華    民    國    97    年    2     月    19    日
附錄本案論罪科刑法條全文：
刑法第321 條
犯竊盜罪而有左列情形之一者，處六月以上、五年以下有期徒刑
：
一  於夜間侵入住宅或有人居住之建築物、船艦或隱匿其內而犯
     之者。
二  毀越門扇、牆垣或其他安全設備而犯之者。
三  攜帶兇器而犯之者。
四  結夥三人以上而犯之者。
五  乘火災、水災或其他災害之際而犯之者。
六  在車站或埠頭而犯之者。
前項之未遂犯罰之。
刑法第354條：
毀棄、損壞前二條以外之他人之物，或致令不堪用，足以生損害
於公眾或他人者，處二年以下有期徒刑、拘役或五百元以下罰金
。


司法院資訊處製作；財團法人民間司法改革基金會備份。
